# 请教陈老师！报表列报的变化！

提问人：心海拂清风 时间：2014-04-09 22:33:13
在新的列报准则里面。将交易性金融资产和负债改为以公允价值计量且其变动计入当期损益的资产，负债了，这个科目的变化有何意义呢？报表看起来更长了！谢谢陈老师！
该贴已经同步到 心海拂清风的微博

回答人：chenyiwei
“交易性金融资产／负债”的概念是小于“以公允价值计量且其变动计入当期损益的资产／负债”的，两者之间是包含关系。这样修改报表项目名称可以使得表述更全面完整，即指定为以公允价值计量且其变动计入损益的金融资产／负债的项目也明确在此项列示。